臺灣桃園地方法院刑事判決　　　　　　 100年度訴緝字第31號
公　訴　人　臺灣桃園地方法院檢察署檢察官
被　　　告　林官飛
上列被告因違反毒品危害防制條例案件，經檢察官提起公訴（99
年度偵字第7791號），本院裁定改依簡式審判程序審理，茲判決
如下：
    主    文
林官飛明知為禁藥，而轉讓，處有期徒刑柒月。
    事  實
一、林官飛明知甲基安非他命為政府公告禁止使用之物，係毒品
    危害防制條例第2 條第2 項第2 款所列之第二級毒品，另甲
    基安非他命亦係藥事法規定之禁藥，不得轉讓、持有，而於
    民國99年3 月6 日前某時，在不詳地點向年籍姓名不詳之人
    購買甲基安非他命2 包（毛重0.48公克）後，因林官飛曾積
    欠吳文仁人情，且吳文仁知悉林官飛有施用甲基安非他命，
    遂於99年3 月6 日凌晨4 時55分許，以其所使用之00000000
    00號行動電話門號，撥打林官飛所持用、陳世鳳所申辦之00
    00000000號行動電話門號（該門號之SIM 卡係搭配林官飛所
    有之銀色NOKIA 牌行動電話，未扣案），詢問林官飛可否提
    供甲基安非他命供其施用，雙方遂相約於99年3 月6 日凌晨
    5 時30分許，在桃園縣八德市○○路991 巷口碰面，二人於
    上址碰面，林官飛即基於轉讓禁藥之犯意，無償轉讓上開甲
    基安非他命2 包（毛重0.48公克）供吳文仁施用。嗣於99年
    3 月6 日凌晨5 時37分許，為警於上址查獲，並扣得如附表
    所示之物，始查知上情。
二、案經桃園縣政府警察局移送臺灣桃園地方法院檢察署檢察官
    偵查起訴。
    理  由
一、按刑事訴訟法第273 條之1 第1 項規定除被告所犯為死刑、
    無期徒刑、最輕本刑為3 年以上有期徒刑之罪或高等法院管
    轄第一審案件者外，於審判期日前之程序進行中，被告先就
    被訴事實為有罪之陳述時，審判長得告知被告簡式審判程序
    之旨，並聽取當事人、代理人、辯護人及輔佐人之意見後，
    裁定進行簡式審判程序。經查，本件被告被訴違反毒品危害
    防制條例及藥事法案件，非前開不得進行簡式審判程序之案
    件，經被告於本院審理時就被訴事實為有罪之陳述，且經本
    院告知被告簡式審判程序之旨，聽取被告及檢察官之意見後
    ，爰依上開刑事訴訟法第273 條之1 第1 項之規定，裁定改
    依簡式審判程序審判之，合先敘明。
二、查安非他命與甲基安非他命均屬第二級之安非他命類毒品，
    二者雖多為硫酸鹽或鹽酸鹽，可溶於水，為白色、略帶苦味
    之結晶，但使用劑量及致死劑量，仍屬有別，且目前國內發
    現者都為甲基安非他命之鹽酸鹽（參見司法院編印之「法官
    辦理刑事案件參考手冊( 一) 」第282 、292 、293 頁），
    是本件被告及證人所稱安非他命實均係甲基安非他命，先予
    敘明。
三、上揭犯罪事實，業據被告林官飛於本院審理時坦承不諱（見
    本院100 年度訴緝字第31號卷第43頁、第47頁），核與證人
    吳文仁於檢察官訊問時、本院審理時證述情節相符（見99年
    度偵字第7791號卷第58頁至第60頁、本院100 年度訴緝字第
    31號卷第41頁至第42頁），又扣案如附表所示之物，經臺灣
    檢驗科技股份有限公司鑑定結果，確檢出甲基安非他命成分
    ，有該公司99年3 月23日報告編號UL/2010/30264 號濫用藥
    物檢驗報告1 紙、行動電話門號0000000000號與行動電話門
    號0000000000號之通聯紀錄在卷可稽（見99年度偵字第7791
    號卷第71頁、第68頁）。被告自白應與事實相符，堪予採信
    。本件事證明確，被告犯行堪以認定，應依法論科。
四、論罪科刑：
  (一)按甲基安非他命業經行政院衛生署75年7 月11日衛署藥字第
    597627號公告禁止使用，屬藥事法規定之禁藥，亦同時屬毒
    品危害防制條例第2 條第2 項第2 款所定之第二級毒品，依
    法不得轉讓。又按藥事法第83條第1 項係於93年4 月21日修
    正公布，於同年月23日施行，為毒品危害防制條例之後法，
    且藥事法第83條第1 項之法定刑為7 年以下有期徒刑，得併
    科新臺幣5 百萬元以下罰金，與毒品危害防制條例第8 條第
    2 項之法定刑為6 月以上5 年以下有期徒刑，得併科新臺幣
    70萬元以下罰金相較，自以藥事法第83條第1 項之法定刑為
    重，參以毒品之範圍尚包括影響精神物質與其製品，而藥事
    之管理，亦非僅止於藥品之管理，毒品危害防制條例與藥事
    法二者，並無必然之特別法與普通法關係。故除有轉讓之第
    二級毒品達毒品危害防制條例第8 條第6 項之一定數量，經
    依法加重後之法定刑較藥事法第83條第1 項之法定刑為重之
    情形外，因藥事法第83條第1 項為後法，且為重法，應優先
    適用藥事法處罰（最高法院96年度台上字第3582號判決意旨
    參照）。又毒品危害防制條例第8 條第6 項規定，轉讓毒品
    達一定數量者，加重其刑至2 分之1 ，其標準由行政院定之
    。依行政院於93年1 月7 日發布之「轉讓持有毒品加重其刑
    之數量標準」第2 條規定：「轉讓、持有毒品達一定數量者
    ，加重其刑至二分之一，其標準如下：…二、第二級毒品：
    淨重10公克以上。…」。本件被告林官飛轉讓證人吳文仁之
    甲基安非他命，經證人吳文仁陳明僅係0.48公克，復查無證
    據證明被告轉讓甲基安非他命已逾淨重10公克，並無法定加
    重事由，依法條競合關係，應適用較重之後法論以藥事法第
    83條第1 項之轉讓禁藥罪。
  (二)核被告轉讓第二級毒品甲基安非他命所為，係犯藥事法第83
    條第1 項之轉讓禁藥罪。公訴人認被告此部分係犯毒品危害
    防制條例第8 條第2 項之轉讓第二級毒品罪，如前所述，尚
    有未洽，惟因基本犯罪事實相同，本院自得依法變更檢察官
    所引應適用法條。爰審酌被告除本身施用毒品，戕害自己身
    心外，竟恣意轉讓甲基安非他命與他人，並審酌其犯罪之動
    機，犯後態度、轉讓甲基安非他命之重量非多及素行等一切
    情狀，量處如主文所示之刑。
  (三)沒收：
    1.按毒品危害防制條例第18條第1 項前段規定查獲之第一、
      二級毒品，不問屬於犯人與否，沒收銷燬之。其所稱查獲
      之毒品，係指犯人被查獲之毒品而言（最高法院98年度台
      上字第1223號判決意旨參照）。證人吳文仁為警查獲時扣
      得甫自被告處轉讓而得甲基安非他命2 包（毛重0.48公克
      ），該毒品已脫離被告持有，而屬於證人吳文仁所有，即
      非被告被查獲之毒品，該毒品自應於證人吳文仁所犯之罪
      宣告沒收銷燬，自無從於本件被告主刑項下併為諭知沒收
      。
    2.被告轉讓甲基安非他命所使用之銀色NOKIA 牌行動電話，
      因未扣案，復乏確據證明尚屬存在；被告轉讓甲基安非他
      命所使用之0000000000號SIM 卡，非被告所有，且復查無
      證據證明仍存在，爰均不另為沒收之諭知。
據上論斷，應依刑事訴訟法第273 條之1 第1 項、第299 條第1
項前段、第300 條，藥事法第83條第1 項，判決如主文。
本案經檢察官呂理銘到庭執行職務。
中    華    民    國   100    年    7     月    14    日
                  刑事第七庭  法  官  廣于霙
以上正本證明與原本無異。
如不服本判決應於收受判決後10日內向本院提出上訴書狀，並應
敘述具體理由。其未敘述上訴理由者，應於上訴期間屆滿後20日
內向本院補提理由書( 均須按他造當事人之人數附繕本) 「切勿
逕送上級法院」。
                              書記官  劉寶霞
中    華    民    國   100    年    7     月    19    日
附表：
┌──┬─────────┬────────┬────┐
│編號│  扣案物          │   重 量        │ 備  註 │
├──┼─────────┼────────┼────┤
│ 1  │第二級毒品甲基安非│毛重0.48公克（因│        │
│    │他命2包           │鑑驗使用0.0091公│        │
│    │                  │克）            │        │
└──┴─────────┴────────┴────┘
附錄論罪科刑法條：
藥事法第83條第1 項
明知為偽藥或禁藥，而販賣、供應、調劑、運送、寄藏、牙保、
轉讓或意圖販賣而陳列者，處7 年以下有期徒刑，得併科新臺幣
5 百萬元以下罰金。附表所示之物，沒收銷燬之。